臺灣高等法院高雄分院刑事判決　　　　　　　　　　　九十一年度軍上字第一四號
　　上　訴　人
　　即　被　告　甲○○
右上訴人因逃亡案件，不服國防部高等軍事法院高雄分院九十一年度高判字第五三號
中華民國九十一年四月二十九日第二審判決（起訴案號：國防部南部地方軍事法院檢
察署九十年度平訴(二)字第五七三號）提起上訴，本院判決如左：
      主  文
上訴駁回。
      理  由
一、按軍事審判法第一百八十一條第五項規定，被告不服高等軍事法院宣告有期徒刑
    之上訴判決者，得以判決違背法令為理由，向高等法院提起上訴。是當事人向高
    等法院提起上訴，應以高等軍事法院宣告有期徒刑之上訴判決違背法令為理由，
    係屬法定要件，如上訴狀並未依據卷內訴訟資料，具體指摘原判決不適用何種法
    則或如何適用不當，或所指原判決違法情事顯與法律規定得向高等法院提起上訴
    理由之違法情形，不相適合時，均應認其上訴違背法律上之程式，予以駁回。
二、上訴意旨略以：上訴人於九十年十月十四日因假單遺失無法入營區，乃打電話回
    連上請求重新開具假單，俾便進入營區，電話中聽到有人口出「是不是又要請假
    了」，上訴人係回役兵，在連上多少遭受異樣眼光，一時無法忍受言語刺激而負
    氣離役，惟就上訴人打電話向連隊表明返營，且離役未逾六日即為憲兵隊尋獲，
    通知該管領回等情以觀，原審就此部分確認上訴人並無長期脫免職役之意圖。再
    者，原審認上訴人第二次逃亡行為，係前次逃亡之接續行為，確認上訴人無連續
    犯之行為，予以撤銷一審判決，改判上訴人有期徒刑一年一月，惟一審以連續犯
    及累犯判處上訴人有期徒刑一年二月，原審既認上訴人非連續犯，且審酌上訴人
    前曾有逃亡等前科，因不適應部隊生活，單純逃亡案件，遭緝獲後尚知悔悟，態
    度良好，及其家中生活狀況等情狀，判處上訴人有期徒刑一年一月，實乃過重，
    無法令人甘服，爰請撤銷原判決，從輕量刑，以障人權。
三、本件原審認上訴人係陸軍裝甲第五六四旅戰一營戰二連一兵，服役前曾犯違反麻
    醉藥品管理條例、過失傷害等案，經臺灣台南地方法院分別判處有期徒刑四月、
    三月確定，於八十六年二月十五日及八十七年三月二十七日易科罰金執行完畢。
    入伍後，曾於八十八年間犯逃亡罪，經陸軍第八軍團司令部判處有期徒刑一年確
    定，並於八十九年八月二十六日執行完畢。回役前開單位期間，於九十年十月二
    十六日自駐地休假離營，應於同年月二十八日二十一時返營收假，竟以無法適應
    部隊生活為由，基於長期脫免職役之犯意而逾假潛逃在外，逃亡期間，匿居台南
    、高雄等地，迄同年十一月十三日十二時三十分許，始在台南市○○路小北百貨
    公司為台南憲兵隊緝獲之事實，業據上訴人坦承不諱，核與台南憲兵隊解送人犯
    報告書所附筆錄記載情節相符，並經證人即該管連長洪振邦、江順進中士等到庭
    結證屬實，復有上訴人請假報告單影本一紙暨逃亡後經發布通緝之通緝書一紙附
    卷可稽，事證明確，因而撤銷第一審之判決，以上訴人意圖長期脫免職役而離去
    職役，且為累犯，判處有期徒刑一年一月，已詳敘認定犯罪事實之依據及憑以認
    定之理由，並對上訴人所陳：係家中獨子，雙親年邁，需人照顧云云，認並非離
    役之正當理由，且非法定酌量減輕刑罰之事由，應不足取，予以說明，從形式上
    觀察，並無違背法令之情形。上訴人上訴意旨雖謂：原審既認上訴人非連續犯，
    且審酌上訴人前曾有逃亡等前科，因不適應部隊生活，單純逃亡案件，遭緝獲後
    尚知悔悟，態度良好，及其家中生活狀況等情狀，判處上訴人有期徒刑一年一月
    ，實乃過重云云。惟量刑輕重，係屬事實審法院得依職權自由裁量之事項，苟已
    斟酌刑法第五十七條各款所列情狀而未逾越法定刑度，不得遽指為違法（最高法
    院七十二年台上字第六六九六號判例意旨參照）。查陸海空軍刑法第三十九條第
    一項「意圖長期脫免職役而離去職役罪」之法定刑為五年以下有期徒刑，原審依
    累犯之規定加重其刑後，審酌上訴人前曾有逃亡等前科，本次係因不適應部隊生
    活而逃亡，遭緝獲後尚知悔悟，態度良好，及其家中生活狀況等情狀，於法定刑
    度之內量處上訴人有期徒刑一年一月，經核並無違誤。上訴人上訴意旨並未具體
    指摘原判決有何不適用法則或如何適用不當，徒以原審量刑過重，就原審法院得
    依職權自由裁量之事項，漫事爭執，難謂已符合首揭法定上訴要件，其上訴違背
    法律上程式，應予駁回。
據上論斷，應依軍事審判法第一百七十九條，刑事訴訟法第三百九十五條前段，判決
如主文。
中      華      民      國    九十一    年      七      月      三      日
                              臺灣高等法院高雄分院刑事第三庭
                                  審判長法官  周賢銳
                                        法官  莊崑山
                                        法官  陳中和
右正本證明與原本無異。
不得上訴。
                                  法院書記官  梁美姿
中      華      民      國  九十一    年      七      月      三      日
